【裁判字號】    95,交聲,411
【裁判日期】    950512
【裁判案由】    交管條例聲異
【裁判全文】
臺灣板橋地方法院交通事件裁定         95年度交聲字第411號
原處分機關  交通部公路局臺北區監理所板橋監理站
異  議  人
即受處分人  甲○○
上列異議人因違反道路交通管理處罰條例案件，對於交通部公路
總局臺北區監理所板橋監理站於民國95年3 月7 日所為之處分（
原處分案號：板監裁字第裁41-AEB383381號）聲明異議，本院裁
定如左：
    主  文
異議駁回。
    理  由
一、按道路交通管理處罰條例所稱之汽車，包括機器腳踏車，該
    條例第3 條第8 款定有明文。次按汽車駕駛人轉彎時，不依
    標誌指示者，處銀元2 百元以上6 百元以下（即新臺幣6百
    元以上1 千8 百元以下）罰鍰，並記違規點數1 點，同條例
    第48條第2 款、第63條第1 項第1 款亦已明定。再按，當場
    舉發違反道路交通管理事件，應填製舉發違反道路交通管理
    事件通知單，被查獲之駕駛人或行為人於通知單填記後拒絕
    簽章者，並記明其事由，視為已收受，違反道路交通管理事
    件統一裁罰基準及處理細則第11條第1 項第1 款亦定之甚明
    。
二、原處分機關以：異議人即受處分人甲○○於民國94年9 月7
    日下午5 時30分許，騎乘車牌號碼LOS-283 號重型機車，沿
    臺北市○○路行駛至館前路口時，未依機慢車兩段式左轉之
    標誌，逕左轉館前路，經臺北市政府警察局中正第一分局警
    備隊警員黃民雄攔停，並以異議人違反道路交通管理處罰條
    例第48條第2 款之規定當場舉發。惟異議人收受通知單，卻
    未予簽收，該警員乃於通知單上載明受處分人拒絕簽收後逕
    行移送。嗣異議人雖於95年1 月23日到案，惟已逾舉發通知
    單上所載應到案日期15日以上，且經原處分機關函舉發單位
    調查結果，仍認異議人確有前述違規行為，原處分機關乃於
    95年3 月7 日以異議人違反道路交通管理處罰條例第48條第
    2 款（原處分贅載第1 項）、第63條第1 項第1 款（原處分
    漏載第1 款）及違反道路交通管理事件統一裁罰基準表規定
    ，裁處異議人罰鍰1 千8 百元，並記違規點數1 點。
三、聲明異議意旨略以：94年9 月7 日下午5 時30分許，伊所行
    駛之臺北市○○路是三線道，而來車道僅有一線道，在交通
    顛峰時段欲至左轉館前路之待轉處，但現場有大量之公共汽
    車靠站，伊判斷不適合待轉；且警察無端站立於館前路四線
    道上，於交通顛峰時間為舉發，伊認為並不合理，為此不服
    ，爰依法提出異議云云。
四、經查，異議人甲○○騎乘車號LOS-283 號重型機車，於94年
    9 月7 日下午5 時30分許，在臺北市○○路左轉館前路，因
    未依規定兩段式左轉，有「不依標誌標線號誌指示」之違規
    ，經警當場欄停舉等情，此有臺北市政府警察局舉發違反道
    路交通管理事件通知單影本1 紙在卷可稽，且異議人對於騎
    乘前揭機車於上述時、地不依規定兩段式左轉之客觀事實並
    不爭執，堪認異議人於上述時、地確有不依標誌標線號誌指
    示行駛之違規情事無訛。又查，異議人雖以拒簽違規單之方
    式拒絕收受前揭違反道路交通管理事件通知單，惟依首揭說
    明視為異議人已於94年9 月7 日收受本件違規通知單，然竟
    遲至95年1 月23日（即於應到案日期94年9 月23日後）始提
    出本件申訴一事，亦有交通部公路總局臺北區監理所板橋監
    理站交通違規案件陳述書1 紙在卷足憑，則異議人確已逾越
    應到案期日之事實，亦灼然甚明。再查，依道路交通標誌標
    線號誌設置規則第4 條規定：標誌、標線、號誌之設置、養
    護及號誌之運轉，由主管機關依其管轄辦理之，是標誌、標
    線於路面之設置，乃用以將道路通行權指定給車輛駕駛人與
    行人，管制其行止之交通管制設施，係由主管機關對於系爭
    路段依當地之實際路況、行車流量、交通安全之情況，作禁
    制、警告、指示及遵行時間之標誌、標線措施，實不容異議
    人自行判斷合理與否再行決定是否遵守，否則每位用路人均
    自行判斷交通標誌、標線之設置是否合理而自由選擇遵守與
    否，道路交通豈非大亂？末查，警察勤務之實施乃警察局內
    部之指揮、管理事項，是否合情合理，要不影響異議人確有
    前開違規情形之事實，而非本件審究之重點。綜上，異議人
    所辯，均無足採，其異議為無理由，應予駁回。
據上論斷，依道路交通案件處理辦法第19條，裁定如主文。
中    華    民    國    95    年    5     月    12    日
                  交通法庭  法  官  歐陽漢菁
以上正本證明與原本無異
如不服本裁定應於送達後5日內向本院提出抗告狀
                            書記官   陳春銘
中    華    民    國    95    年    5     月    12    日


司法院資訊處製作；財團法人民間司法改革基金會備份。
